臺灣高等法院高雄分院刑事裁定　　　　　100年度抗字第229號
抗　告　人
即　被　告　陳泰利
選任辯護人　余景登律師
送達代收人　林琬珊
上列抗告人因聲請具保停止羈押案件，不服臺灣高雄地方法院中
華民國100 年9 月13日裁定（原審案號：100 年度聲字第4168號
），提起抗告，本院裁定如下：
    主  文
抗告駁回。
    理  由
一、抗告意旨略以：原審以抗告人即被告（下稱被告）陳泰利否
    認犯罪，且所述與證人證述多所出入，足認有勾串共犯、證
    人之虞，而於民國100 年9 月7 日被告移審時，仍裁定羈押
    ，並對被告稱：「你的家人要去看你嗎？」諭知禁止接見。
    惟「共犯即少年謝○○及證人即少年李○○之供述不一致」
    ，與是否羈押之必要並無關聯性，且該2 人均經檢察官具結
    偵訊完畢，故原審以此為羈押理由，顯然係藉此妨害被告辯
    護權之行使，不符比例原則。又「被告與共犯為相識多年之
    友人，並為證人之乾哥，且與證人迄至查獲時係同居於一戶
    」，亦與羈押之必要無關聯性，原審顯然違反論理法則，且
    有「以押取供」之嫌。再「被告既涉重罪復否認犯行，其為
    脫免罪責，顯有勾串證人之虞，如未予羈押，顯難進行審判
    程序」，則係將有爭議之重罪羈押要件擴張為重罪羈押必要
    之理由，除可能背離羈押應係不得已之最後手段之性質外，
    其對被告武器平等與充分防禦權行使上之限制，亦有違比例
    原則。爰請衡量被告人權受侵害程度及刑事保全之必要性，
    撤銷原裁定，並撤銷羈押。末者，如認被告仍有羈押之理由
    ，亦請考量比例原則，准予被告具保停止羈押，或至少基於
    人道原則，解除禁止接見等語。
二、原審以被告陳泰利涉犯毒品危害防制條例第4 條第3 項之販
    賣第三級毒品罪，犯罪嫌疑重大，且所犯係最輕本刑5 年以
    上有期徒刑之重罪，又有事實足認有勾串共犯或證人之虞，
    非予羈押，顯難進行審判，有羈押之必要，爰依刑事訴訟法
    第101 條第1 項第2 款（原裁定理由漏載此款）、第3 款之
    規定，於100 年9 月7 日裁定羈押並禁止接見通信。
三、按被告經法官訊問後，認為犯罪嫌疑重大，而有下列情形之
    一，非予羈押，顯難進行追訴、審判或執行者，得羈押之：
    (一)逃亡或有事實足認為有逃亡之虞者；(二)有事實足認為有湮
    滅、偽造、變造證據或勾串共犯或證人之虞者；(三)所犯為死
    刑、無期徒刑或最輕本刑為5 年以上有期徒刑之罪者。刑事
    訴訟法第101 條第1 項定有明文。又法院認被告於羈押中接
    見、通信及受授物件有足致其脫逃或湮滅、偽造、變造證據
    或勾串共犯或證人之虞者，得依檢察官之聲請或依職權命禁
    止或扣押之，同法第105 條第3 項亦有明定。而所謂「犯罪
    嫌疑重大」，係指就現有之證據，足認被告成立犯罪之可能
    性甚大而言，其與案情是否重大、罪名是否重大有異，更與
    被告是否構成犯罪無所關涉。至以「有事實足認為有湮滅、
    偽造、變造證據或勾串共犯或證人之虞者」此理由羈押之目
    的，則在於確保證據之存在及真實。因此，如有部分證物尚
    待扣押，不予羈押，被告可能加以湮滅、偽造、變造者；或
    尚有共犯或證人待查證，不予羈押，被告可能勾串共犯或證
    人為虛偽陳述者；或其他有湮滅、偽造、變造各種證據之嫌
    疑存在者，始得認為有湮滅、偽造、變造證據或勾串共犯或
    證人之虞。此種情形，應依案件之性質、態樣及偵查之進展
    、被告之供述而為綜合之判斷。
四、查被告雖否認涉有起訴書附表所示之販賣第三級毒品愷他命
    之犯行，惟其此等部分之犯行，業經檢察官提出證人即共犯
    謝○○等數人之證述，及通訊監察譯文，暨行動電話、搜索
    扣押筆錄、扣押物品目錄表、扣押物品清單等證據為證，足
    認被告涉犯法定本刑為5 年以上有期徒刑之毒品危害防制條
    例第4 條第3 項之販賣第三級毒品罪，犯罪嫌疑確屬重大。
    又證人雖於偵查中已經訊問，然尚未經原審依法詰問（訊問
    ），而未完足此等部分之證據調查，據此自難認被告無勾串
    共犯或證人之虞。再被告所涉販賣第三級毒品愷他命，犯罪
    情節非輕，可預期將來有罪判決之刑度必重（依毒品危害防
    制條例第4 條第3 項之規定，被告如經為有罪判決，其遭判
    處之法定最輕刑度至少為5 年以上有期徒刑），被告為規避
    刑罰而妨礙審判程序進行之可能性甚大，且不能排除其有逃
    匿之高度可能。本院審酌前揭各情，認原審於訊問後，依上
    揭刑事訴訟法第101 條第1 項第2 款、第3 款規定裁定羈押
    被告並禁止接見通信，且因認前開強制處分無法以具保替代
    ，爰駁回被告聲請具保停止羈押及解除接見、通信之聲請，
    衡之其為此強制處分之手段及審判所欲達成之目的，並無失
    衡、不當或妨礙被告訴訟防禦權之行使。被告執上開情詞，
    指摘原裁定不當，為無理由，應予駁回。
據上論結，應依刑事訴訟法第412 條，裁定如主文。
中    華    民    國   100    年    10    月    3     日
                  刑事第八庭    審判長法  官  李炫德
                                      法  官  張盛喜
                                      法  官  徐美麗
以上正本證明與原本無異。
不得再抗告。
中    華    民    國   100    年    10    月    3     日
                                      書記官  白  蘭